臺灣士林地方法院刑事判決　　　　　　　　　　　　　九十三年度交易字第五八號
　　公　訴　人　臺灣士林地方法院檢察署檢察官
　　被　　　告　甲○○
右列被告因公共危險等案件，經檢察官提起公訴（九十三年度偵字第六六二號），本
院訊問被告後，被告為有罪之陳述，由本院裁定進行簡式審判程序，並判決如左：
    主  文
甲○○服用酒類，不能安全駕駛動力交通工具而駕駛，處拘役拾日，如易科罰金以
佰元折算壹日。
被訴過失傷害部分不受理。
    事  實
一、甲○○明知飲酒後吐氣所含酒精成分超過每公升０．二五毫克以上者，不得駕車
    ，竟於民國（下同）九十二年十一月一日凌晨二時至五時許，在臺北市○○○路
    ○段錢櫃ＫＴＶ唱歌飲酒，約飲用啤酒五罐後，至同日早上六時許，亦明知已有
    醉意而不能安全駕駛動力交通工具，仍貿然駕駛車牌號碼五Ａ─五九三一號自用
    小客車，沿臺北市○○○路由東往西方向內側車道行駛，途經臺北市大同區忠孝
    橋上（臺北市往三重市方向）行車速率限制五十公里之路段，本應注意行車速度
    依標誌之規定，且依當時情形，又無不能注意之情事，竟疏未遵守行車速率限制
    及因酒後意識不清，猶以時速一百十公里之車速超速行駛，致失控衝越安全島逆
    向迎面撞及沿忠孝橋由三重市方向駛來之由乙○○所駕駛車牌號碼六五七─ＬＧ
    營業小客車車頭，乙○○因而受有頭部外傷、腦水腫、臉部多處撕裂傷、胸部挫
    傷、四肢多處擦傷及右臀、左踝拉傷、扭傷等傷害（所涉過失傷害部分業據被害
    人乙○○撤回告訴，詳如後述）。甲○○肇事後，經員警張宗仁據報前往臺北市
    立中興醫院處理，旋於同日早上六時五十分許，由中興醫院對甲○○抽血施以血
    液酒精濃度測試，測得其當時血液所含酒精濃度達一七一．四ＭＧ／ＤＬ（經換
    算呼氣酒精濃度為每公升零點八五毫克，起訴書誤載為０．八一MG/L），始查知
    其酒後駕車肇事。
二、案經乙○○訴由臺北市政府警察局大同分局報請臺灣士林地方法院檢察署檢察官
    偵查起訴，經本院訊問被告後，被告為有罪之陳述，始由本院裁定進行簡式審判
    程序。
      理  由
甲、有罪部分：
一、經訊被告甲○○坦承確於前揭時、地酒後駕車且因超速行駛致失控撞及對向車道
    由乙○○所駕駛之計程車使乙○○受傷等情不諱，核與告訴人乙○○指訴之情節
    相符，復有臺北市○○○○○道路交通事故現場圖、舉發違反道路交通管理事件
    通知單、臺北市立中興醫院臨床病理科血液酒精濃度報告單影本（詳見偵查卷第
    二三頁，採檢時間為九十二年十一月一日六時五十分，血中酒精濃度為一七一．
    四ＭＧ／ＤＬ，換算呼氣所含酒精濃度達每公升０．八五毫克）、現場照片十八
    幀等附卷可稽，而告訴人乙○○確因本件車禍受有如事實欄所示之傷害等情，亦
    有臺北市立中興醫院甲種診斷證明書及乙種診斷證明書各乙紙等在卷可參，足徵
    被告之自白與事實相合，可以採信。
二、另依行政院國軍退除役官兵輔導委員會臺北榮民總醫院（八八）北總內字第二六
    八六八號函、法務部八十八年五月十八日法八八檢字第一六六九號函以觀，被告
    呼氣之酒測值每公升已達０
    ．八五毫克，堪認已達不能安全駕駛交通工具之程度。綜上所述，參互各情，
    本件事證明確，被告犯行堪以認定，應予依法論科。
三、核被告所為，係犯刑法第一百八十五條之三之公共危險罪。爰審酌被告前無肇事
    紀錄，此有臺灣高等法院被告全國前案紀錄表存卷可按，素行尚可，及其犯罪之
    動機、目的、手段、酒醉駕車對交通往來之危險、犯後供認犯行態度良好等一切
    情狀，量處如主文所示之刑，並諭知易科罰金之折算標準，以資警惕。
乙、不受理部分：
一、公訴意旨另以：被告甲○○於九十二年十一月一日凌晨二時至五時許，在臺北市
    ○○○路錢櫃ＫＴＶ飲用啤酒約五瓶，酒後已無法安全駕駛動力交通工具，本不
    得駕車，竟仍自同日上午六時許起駕駛五Ａ─五九三一號自用小客車，嗣於同日
    上午六時二十分許，行經臺北市大同區忠孝橋往三重方向，未注意速限為時速五
    十公里，竟貿然以時速近一百十公里之速度行駛，致失控衝撞對向由乙○○駕駛
    之六五七─ＬＧ號營業小客車，致乙○○因而受有頭部外傷、腦水腫、臉部多處
    撕裂傷、胸部挫傷、四肢多處擦傷、右臀、左踝拉傷、扭傷等傷害，案經乙○○
    告訴，因認被告此部分涉犯刑法第二百八十四條第一項前段之過失傷害罪嫌云云
    。
二、按告訴乃論之罪，告訴人於第一審辯論終結前得撤回其告訴，又告訴經撤回者，
    應諭知不受理之判決，刑事訴訟法第二百三十八條第一項、第三百零三條第三款
    分別定有明文。
三、經查，被告甲○○所犯此部分犯行，檢察官起訴書認係犯刑法第二百八十四條第
    一項前段之過失傷害罪，依同法第二百八十七條前段規定，須告訴乃論。茲據告
    訴人乙○○於本院審理中撤回該部分之告訴，此有刑事撤回告訴暨陳報狀、臺北
    市大安區調解委員會調解筆錄各乙份及本院九十三年六月二十一日審判筆錄在卷
    可稽，依照上開說明，就被告甲○○被訴過失傷害部分，自應諭知不受理之判決
    。
據上論斷，應依刑事訴訟法第二百九十九條第一項前段、第三百零三條第三款、第二
百七十三條之一第一項，刑法第一百八十五條之三、第四十一條第一項，罰金罰鍰提
高標準條例第二條，判決如主文。
本案經檢察官王巧玲到庭執行職務
中　　　華　　　民　　　國　　　九十三　　　年　　六　　月　  　三十　　日
                                        臺灣士林地方法院刑事第三庭
                                            法　官  李  育  仁
右正本證明與原本無異。
如不服本判決，應於判決送達後十日內，向本院提出上訴狀。
                                            書記官  陳  玉  瓊
中　　　華　　　民　　　國　　　九十三　　　年　　七　　月　  　 五 　　日
附錄本判決論罪科刑依據之法條：
中華民國刑法第一百八十五條之三：
  服用毒品、麻醉藥品、酒類或其他相類之物，不能安全駕駛動力交通工具而駕駛者
  ，處一年以下有期徒刑、拘役或三萬元以下罰金。
